【裁判字號】    97,交聲,697
【裁判日期】    970530
【裁判案由】    交管條例聲異
【裁判全文】
臺灣板橋地方法院交通事件裁定      97年度交聲字第697號
原處分機關  交通部公路總局臺北區監理所蘆洲監理站
異  議  人
即受處分人  甲○○原名劉奇鑫.
上列異議人即受處分人因違反道路交通管理處罰條例案件，對於
交通部公路總局臺北區監理所蘆洲監理站中華民國97年1 月29日
以北監蘆字第裁46-CV0000000號所為之處分（原舉發案號：臺北
縣政府北縣警交字第CV0000000 號），聲明異議，本院裁定如下
：
    主  文
異議駁回。
    理  由
一、原處分意旨略以：異議人即受處分人甲○○於民國九十六年
    十月十二日中午十二時五十五分許，騎乘車牌號碼ＡＮＰ－
    ６１８號之重型機車，行經臺北縣新莊市○○路與瓊林南路
    口時闖紅燈違規，為臺北縣政府警察局新莊分局員警逕行舉
    發，遂依道路交通管理處罰條例第五十三條第一項、第六十
    三條第一項第三款規定，裁處罰鍰新臺幣（下同）一千八百
    元，並記違規點數三點。
二、本件異議人則以：伊並無闖紅燈之違規行為，因為伊行經路
    口燈號由黃燈轉為紅燈，故伊必須加速前進，伊行經上開路
    口並未於紅燈時越過停止線，員警採證照片僅能證明伊於越
    線後加速前進云云。
三、按圓形紅燈表示禁止通行，不得超越停止線或進入路口，道
    路交通標誌標線號誌設置規則第二百零六條第五款第一目定
    有明文；又按汽車（包含機器腳踏車）駕駛人，行經有燈光
    號誌管制之交岔路口闖紅燈者，處新臺幣一千八百元以上五
    千四百元以下罰鍰，並記違規點數三點，道路交通管理處罰
    條例第五十三條第一項、第六十三條第一項第三款亦規定甚
    明。
四、經查：異議人於上揭時、地，有騎乘車號ＡＮＰ－６１８號
    重型機車闖紅燈之違規行為，業據證人即本案舉發員警翁炳
    銓於本院九十七年五月二十七日訊問時，到庭具結證述：「
    九十六年十月十二日我當時執行指揮，我是面對舉發照片所
    示的號誌路口，異議人騎機車過來闖紅燈，我就立即拍照存
    證舉發…。我可以確定異議人直接穿過這個路口，而且當時
    對向的車輛，就是照片上的小貨車已經開出路口表示異議人
    確實是闖紅燈。」、「（對於異議人表示，他穿越停止線時
    ，燈號是黃燈，有何意見？）依照片第一張顯示異議人車輛
    經過停止線時就已經是紅燈了。」等語綦詳，並有與其所述
    相符之採證照片三張在卷可憑。證人翁炳銓既當場目睹異議
    人違規並依法舉發，自得為交通案件之證人，又其上開證詞
    業經具結程序之擔保，且無瑕疵可指，當得採為認定異議人
    違規之證據。再者，細繹卷附採證照片，第一張照片顯示該
    路口號誌已為紅燈，而當時異議人所騎乘之機車前輪恰剛超
    越停止線，第二張及第三張照片則顯示異議人在路口號誌顯
    示紅燈之情形下，仍繼續往前行駛穿越路口，益見異議人確
    有闖紅燈之違規行為無訛，異議人辯稱：騎機車前輪通過路
    口停止線時，號誌為黃燈轉為紅燈，所以加速通過，不算闖
    紅燈云云，核與事實不符，顯係卸責之虛詞，要無可採。
五、綜上所述，異議人於前述時、地，確有騎乘機車行經燈光號
    誌管制之交岔路口闖越紅燈之違規，堪予認定。從而原處分
    機關援引首揭規定，裁處罰鍰一千八百元，並記違規點數三
    點，於法並無違誤，應予維持。本件異議人之異議無理由，
    應予駁回。
據上論斷，應依道路交通管理處罰條例第八十七條第二項，道路
交通案件處理辦法第十九條，裁定如主文。
中    華    民    國    97    年    5     月    30    日
                  交通法庭  法  官  劉元斐
上列正本證明與原本無異。
如不服本裁定，應於裁定送達後五日內敘明抗告理由，向本院提
出抗告狀。
                            書記官  張懿端
中    華    民    國    97    年    5     月    30    日


司法院資訊處製作；財團法人民間司法改革基金會備份。
